【裁判字號】    88,易,3323
【裁判日期】    890605
【裁判案由】    竊盜
【裁判全文】
臺灣臺南地方法院刑事判決                        八十八年度易字第三三二三號
    公  訴  人  臺灣台南地方法院檢察署檢察官
    被      告  甲○○
右列被告因竊盜案件，經檢察官聲請簡易判決處刑（八十七年度偵字第一○六一一號
），經本院改依通常程序審理，本院判決如左：
    主  文
甲○○無罪。
    理  由
一、公訴意旨略以：被告甲○○基於意圖為自己不法所有之概括犯意，於民國（下同
    ）八十七年（公訴人誤載查獲時間為八十八年）六月二十七日十四時許，先在台
    南縣善化鎮○○街三十四巷十號前，徒手竊取乙○○所有車號ＶＦＧ—二四八號
    輕機車；然唯恐車主發覺，得手後連續於八十八年八月二十六日十五時許，在台
    南市○○路○段一一四號前，又徒手竊取丙○○所有車號ＵＦＤ—八二六號輕機
    車車牌，裝在前開竊得機車上，因認被告甲○○涉犯有刑法第三百二十條竊盜罪
    嫌云云。
二、按犯罪事實應依證據認定之，無證據不得推定其犯罪事實；又不能證明被告犯罪
    者，即應諭知無罪之判決，刑事訴訟法第一百五十四條、第三百零一條第一項分
    別定有明文。又認定犯罪事實所憑之證據，無論為直接證據或間接證據，其為訴
    訟上之證明，須於通常一般之人均不致有所懷疑，而得確信其為真實之程度者，
    始得據為有罪之認定，倘其證明尚未達到此一程度，而有合理之懷疑存在時，法
    院即無從為有罪之認定（參照最高法院七十六年臺上字第四九八六號判例）。
三、本件公訴人認被告甲○○涉有竊盜罪嫌，無非以被告於警訊中自白及被害人乙○○及丙○○指述等資為依據。然訊據被告甲○○堅決否認有右揭犯行，辯稱：（
    機車）鑰匙是乙○○給伊的，而且伊與他共同生活，沒有必要偷機車，伊在騎的
    過程中，曾經因乙○○太太有意見，將機車牽回，後來於乙○○之妻不知情下，
    乙○○又叫伊將機車牽去騎用。結婚證書及切結書均是乙○○應伊要求下寫的，
    乙○○說伊偷機車是亂說的，因乙○○有精神病。況伊並不需要換車牌，伊自己
    已有機車，在警訊及檢察官偵查時，伊係為了維護乙○○，所以才說車牌是伊撿
    到的等語。
五、經查：
（一）竊取輕機車部分：
      被告於乙○○籌辦山上安養院時，專責招攬業務及籌設工作之事實，業據證人
      乙○○於本院審理中證述：八十七年五月僱用被告，那時還沒開業，請她（甲○○）代理業務主任招攬業務等語在卷可稽（見本院八十九年三月二十七日訊
      問筆錄），復有被告提出乙○○籌設安養院契約書及客戶資料影本各乙份在卷
      足憑，雖乙○○否認招攬業務需要使用機車。惟按據社會一般常情，乙○○山
      上療養院地點位處偏僻地區，若要招攬客源，焉有不須使用交通工具作為對外
      聯絡之理；況被告與乙○○二人關係密切，雖無夫妻之名，然已有夫妻之實，
      除據被告提出乙○○於八十七年自行書立結婚契約書及安慰書共四紙外，亦據
      乙○○於本院審理時自承在卷（見同前訊問筆錄），是乙○○之財產於熱戀之
      際，當無區分彼此之理。又所謂「竊取」，係指未經他人同意而取走他人動產
      。本件被告騎用同居人機車之行為，既經機車所有人乙○○同意，自不該當竊
      盜罪名。是乙○○所言被告於八十七年六月二十七日竊走機車云云，自不足採
      信。此外，證人乙○○另提出多次書狀陳述被告竊盜犯行云云，然均僅係乙○○空言指摘，並無具體積極證據足資證明，自不得做為裁判基礎，併此敘明。
（二）竊取機車車牌部
      查被告本身已有機車（引擎號碼為四ＵＥ—四Ｏ三六二二號）一輛，為八十八
      年九月出廠，有被告所提之行車執照影本一份附卷可稽，倘若被告於八十八年
      八月二十六日有意竊取他人車牌懸掛在機車上，則又何須多此一舉，旋即於同
      年十月份購買前開機車。依據社會一般常情，被告與乙○○既情誼深厚，則被
      告於偵查中所言車牌係伊撿來的，被告稱係為迴護乙○○，堪稱採信。此外，
      證人即當場查獲被告騎用該輛機車之警員丁○○亦到庭證稱：當時發現時，車
      輛所有人住在台南市，車主住在台南縣，丙○○（即車牌失主）並不認識被告
      等語，可知被告與車牌失竊地（台南市○○路）及車牌失主住處均無地緣關係
      ，亦無素怨，被告實欠缺動機為竊取行為，自不能僅憑被告騎用懸掛他人車牌
      之機車之事實，遽認該車牌為被告所竊取。
此外復查無其他積極證據，足資證明被告涉有公訴人所指之犯行，應認被告被訴竊盜
犯行不能證明，自應為無罪判決之諭知。
據上論斷，應依刑事訴訟法第四百五十二條、第三百零一條第一項，判決如主文。
本件經檢察官吳佳齡到庭執行職務。
中    華    民    國      八十九    年      六        月       五     日
                          臺灣臺南地方法院刑事第四庭
                                  審判長法  官  董武全
                                        法  官  吳孟良
                                        法  官  謝家宜
右正本證明與原本無異。
如不服本判決，應於送達後十日內向本院提出上訴狀。（應附繕本）
                                        書記官  魏芝雯
中    華    民    國      八十九    年    六          月      五      日


司法院資訊處製作；財團法人民間司法改革基金會備份。
